【裁判字號】    92,易緝,5
【裁判日期】    920311
【裁判案由】    詐欺
【裁判全文】
臺灣臺南地方法院刑事判決                            九十二年度易緝字第五號
    公  訴  人  臺灣台南地方法院檢察署檢察官
    被      告  甲○○
右列被告因詐欺案件，經檢察官提起公訴 (九十一年度偵字第一三三五號號)，本院
判決如左：
    主  文
甲○○共同意圖為自己不法之所有，以詐術使人將本人之物交付，未遂，處有期徒刑
伍月，如易科罰金，以參佰元折算壹日。
    事  實
一、甲○○曾於民國（下同）八十八年十二月間犯詐欺罪，經台灣高雄地方法院於八
    十九年十一月二十八日，判處有期徒刑十月確定，尚未執行，猶不知悔改。甲○○與與陳健明（已另行判決確定）基於共同犯意之聯絡，意圖為自己不法之所有
    ，先由孫燦明於九十一年一月二十五日十三時五十分許，在不詳地點打電話給丙○○，丙○○誤以為係其舅舅的聲音，即與甲○○聊起來，後甲○○向丙○○騙
    稱：「妳有沒有空，有事情要妳做，我現在人在新營，有事趕不回來，我有一個
    當兵的朋友在部隊擔任採買的工作，因為錢被搶走，而菜販要他立即還錢，提款
    卡又未放在身上，所以目前沒有錢，我人在新營，沒有辦法匯錢給他，妳身上有
    沒有錢如果沒有，就向阿媽借。」等語。丙○○發覺有詐，即向其大舅詢問，再
    向其舅舅乙○○求證後，而得知確為騙局。後於同日十四時二十分許，甲○○再
    打電話給丙○○，問其有無借到錢，丙○○答稱：有，即約丙○○於當日十五時
    十分，帶新台幣（下同）八千六百元至台南市光華女中前，其朋友叫林宗成會去
    拿錢，到時再把錢交給他就好等語。嗣乙○○與其友人即與丙○○依約前往，於
    同日十五時二十分許，陳健明依甲○○之指示冒充林宗成欲向丙○○取款時，為
    乙○○與其友人合力將陳健明逮捕並報警查獲，而未得逞。
二、案經台南市警察局第一分局報請台灣台南地方法院檢察署檢察官偵查起訴。
    理  由
一、訊據被告甲○○對右揭事實，均供承不諱，核與同案被告陳健明於警訊、偵訊及
    本院審理時之供述相符，並據被害人乙○○、丙○○於警訊時指述在卷。本件事
    證明確，被告犯行洵堪認定。
二、核被告所為，係犯刑法第三百三十九條第三項、第一項之詐欺取財未遂罪。被告
    與陳健明間，有共同犯意聯絡及行為分擔，為共同正犯。被告已著手於上開犯罪
    行為之實行而不遂，為未遂犯，依刑法第二十六條規定按既遂犯之刑度減輕之。
    爰審酌被告曾數次以相同之手法詐騙他人，仍不知悔改，一再重犯，及其家庭成
    員中多人患病、情況不佳等一切情狀，量處如主文所示之刑，以資懲儆。
二、另台灣台南地方法院檢察署檢察官移送併案部分（九十二年度偵字第八四三號）
    略以：被告甲○○與陳健明復共同基於意圖為自己不法所有之概括犯意，於九十
    一年十二月二十日十時許，在台南市○○○○街六十二號，由甲○○以隨意撥打
    行動電話之方式，撥打至被害人劉雪琴所有之行動電話，向劉雪琴詐稱：伊係其
    同學蔡旺林，因在台南機場當兵所保管之採買金十二萬元被，需要現金救助等語
    ，劉雪琴陷於錯誤。又方約定於同年月二十日十二時三十分，在台南市○○路與
    大同路二段交岔路口之７─１１商店見面取款。屆時，甲○○並未現身。之後甲○○冒稱係廠商，改在台南市○○路○段四八二巷內，交付三萬四千元，得逞。
    復約劉雪琴約於同年月二十一日十六時許，在台南市○○路麥當勞速食店前交付
    二萬五千元，均得逞。嗣於同年月三十日十八時許，約劉雪琴至台南市○○○○○路交岔口交付四萬五千元時，甲○○與陳健明一同前來取款時，為警查獲。因
    認被告甲○○連續涉有刑法第三百三十九條第一項之罪嫌等情。惟查，被告甲○○前開論罪科刑部分之犯罪時間為九十一年一月二十五日，檢察官移送併案之犯
    罪時間九十一年十二月二十日，其間相隔有約十一個月之久，已難認被告於本案
    行為時即有概括之犯意。又被告於本院審理時亦供稱：「從九十一年一月二十五
    日以後，在這十二個月間只有騙劉小姐而已，我是被錢莊逼的沒有辦法還利息，
    才打電話和對方這樣說。」等語，可知被告再向劉雪琴為詐欺之行為，亦因被錢
    莊逼的沒有辦法，始另行起意。且檢察官亦對本案另一被告陳健明與被告甲○○
    共同詐欺劉雪琴之犯行，提起公訴，有台灣台南地方法院檢察署九十二年度偵字
    第一六七二號起訴書附卷可稽，可知事實上檢察官早已認定被告前開論罪科刑分
    與本件併案部分無連續犯之關係。綜上所述，自難認檢察官併辦部分與本案前開
    論罪科刑部分有何裁判上一罪之連續犯關連，應退回原併案單位另為適宜之偵查
    。
據上論斷，應依刑事訴訟法第二百九十九條第一項前段，刑法第三百三十九條第一項
、第三項、第二十六條、第四十一條第一項，罰金罰鍰提高標準條例第一條前段、第
二條，判決如主文。
本案經檢察官周文祥到庭執行職務。
中      華      民      國      九十二      年    三    月    十一     日
                                  臺灣臺南地方法院刑事第三庭
                                          法  官  吳勇輝
右正本證明與原本無異。
如不服本判決，應於判決送達後十日內向本院提出上訴狀( 應附繕本 )。
                                          書記官  李國敬
中      華      民      國      九十二      年    三    月    十一     日
附錄本案論罪科刑法條全文：
中華民國刑法第三百三十九條(普通詐欺罪)
意圖為自己或第三人不法之所有，以詐術使人將本人或第三人之物交付者，處五年以
下有期徒刑、拘役或科或併科一千元以下罰金。
以前項方法得財產上不法之利益或使第三人得之者，亦同。
前二項之未遂犯罰之。


司法院資訊處製作；財團法人民間司法改革基金會備份。
